臺灣臺南地方法院刑事判決　　　　　　　94年度訴字第1203號
公　訴　人　臺灣臺南地方法院檢察署檢察官
被　　　告　甲○○
上列被告因違反毒品危害防制條例案件，經檢察官提起公訴（94
年度毒偵緝字第268、270號、營毒偵字第279號），及移送併辦
（94年度營毒偵字第351號、毒偵字第2614號），被告就被訴事
實為有罪之陳述，本院裁定進行簡式審判程序，判決如下：
    主  文
甲○○連續施用第一級毒品，累犯，處有期徒刑壹年貳月；扣案
殘存有第一級毒品海洛因之針筒壹支、分裝匙貳支（淡綠色及金
銅色各壹支），均沒收銷燬之。又連續施用第二級毒品，累犯，
處有期徒刑陸月；扣案殘存有第二級毒品安非他命之吸食器壹組
、分裝匙貳支（金黃色及銅棕色各壹支），均沒收銷燬之。應執
行有期徒刑壹年陸月；扣案殘存有毒品之針筒壹支、吸食器壹組
、分裝匙肆支，均沒收銷燬之。
    事  實
一、甲○○前因施用毒品案件，經本院以九十年度毒聲字第二三
    六八號裁定送觀察、勒戒後，認有繼續施用毒品之傾向，並
    經本院以九十年度毒聲字第二五四○號裁定令入戒治處所施
    以強制戒治，經交付強制戒治並保護管束期滿，由台灣台南
    地方法院檢察署檢察官於民國九十二年二月十八日以九十二
    年度戒毒偵字第二三號為不起訴處分確定。又因施用毒品案
    件，經本院以九十二年度毒聲字第七四四號裁定令入戒治處
    所施以強制戒治，於九十三年五月十四日強制戒治執行完畢
    ，且由台灣台南地方法院檢察署檢察官提起公訴，經本院以
    九十二年度訴字第六七四號判處有期徒刑十月確定，於九十
    三年十月二十七日縮短刑期執行完畢。詎甲○○仍未戒除毒
    癮，復基於施用第一級毒品海洛因之概括犯意，自九十四年
    三月間之某日起至同年八月八日晚上十時許止，分別在台南
    縣學甲鎮○○路十八號其住處及台南縣學甲鎮○○路「慈濟
    宮」東側男廁內等處，將海洛因滲水以針筒注射之方式，連
    續施用第一級毒品海洛因多次。另基於施用第二級毒品安非
    他命之概括犯意，自九十四年四月間之某日起至九十四年八
    月八日晚上十一時許止，在台縣學甲鎮○○路十八號其住處
    等處，以將安非他命置放在鋁箔紙上以火燒烤吸食所產生煙
    霧之方式，連續施用第二級毒品安非他命多次。為警於九十
    四年五月三日下午二時二十分許，在台南縣學甲鎮○○路十
    八號，持法院核發之搜索票搜索後，經同意對其採集尿液送
    驗而查獲。並於九十四年六月二十七日中午十二時十分許，
    在台南縣學甲鎮○○路「慈濟宮」東側男廁內查獲。復於九
    十四年六月三十日下午五時五十分許，在台南縣學甲鎮○○
    路十八號，再持法院核發之搜索票搜索後，經同意對其採集
    尿液送驗而查獲，並扣得殘存有第一級毒品海洛因之針筒一
    支、分裝匙二支（淡綠色及金銅色各一支）、殘存有第二級
    毒品安非他命之吸食器一組、分裝匙二支（金黃色及銅棕色
    各一支）、電子秤一台、瓶裝葡萄糖一瓶、葡萄糖十八包、
    大型塑膠分裝袋九十九個、中型塑膠分裝袋五十七個、小型
    塑膠分裝袋一千七百七十個及黑色側背包一個等物。且於九
    十四年七月二十八日凌晨一時二十五分許，在台南縣七股鄉
    大潭村「頂潭廟」前，因行跡可疑為警盤查，經其同意採集
    尿液送驗呈甲基安非他命及嗎啡陽性反應而查獲。再於九十
    四年八月十日下午一時十五分許，在台南縣學甲鎮○○路一
    二四號前，因通緝為警緝獲，經其同意採集尿液送驗，而查
    知上情。
二、案經台南縣警察局學甲分局報請台灣台南地方法院檢察署檢
    察官偵查起訴及移送併案審理。
    理  由
一、本件被告甲○○所犯係死刑、無期徒刑、最輕本刑為三年以
    上有期徒刑以外之罪，其於準備程序中就被訴事實為有罪之
    陳述，經法官告知簡式審判程序之旨，並聽取公訴人及被告
    之意見後，認為適宜由受命法官獨任進行簡式審判程序，依
    刑事訴訟法第二百七十三條之一第一項規定，裁定由受命法
    官獨任進行簡式審判程序，合先敘明。
二、前揭事實，業據被告甲○○於警詢、偵查及本院審理時供承
    不諱，且被告分別經警查獲之時所採集之尿液，經送請長榮
    大學檢驗之結果，確均呈甲基安非他命及嗎啡之陽性反應，
    有長榮大學九十四年五月十九日、九十四年七月七日、九十
    四年七月二十九日、九十四年八月二十一日、九十四年九月
    十三日確認報告五紙、台南縣警察局學甲分局採集尿液姓名
    對照表四紙、台南縣警察局佳里分局尿液送驗對照表一紙附
    卷可稽。且扣案之針筒一支、分裝匙二支（淡綠色及金銅色
    各一支），經送請高雄醫學大學附設中和紀念醫院鑑驗之結
    果，其上確殘存有海洛因無訛，有該醫院九十四年十月十一
    日９４１０─２８６、９４１０─２８７、９４１０─２９
    ０號檢驗報告三紙附卷可查；並扣案之吸食器一組、分裝匙
    二支（金黃色及銅棕色各一支），經送請高雄醫學大學附設
    中和紀念醫院鑑驗之結果，其上殘存安非他命無訛，有該醫
    院九十四年十月十一日９４１０─２８５、９４１０─２８
    ７、９４１０─２８９號檢驗報告三紙在卷可按。此外，復
    有台南縣警察局學甲分局九十四年六月三十日搜索扣押筆錄
    、扣押物品目錄表、現場照片十張等附卷可憑。是被告之自
    白核與事實相符，堪信為真實。又被告前因施用毒品案件，
    經本院以九十年度毒聲字第二三六八號裁定送觀察、勒戒後
    ，認有繼續施用毒品之傾向，並經本院以九十年度毒聲字第
    二五四○號裁定令入戒治處所施以強制戒治，經交付強制戒
    治並保護管束期滿，由台灣台南地方法院檢察署檢察官於九
    十二年二月十八日以九十二年度戒毒偵字第二三號為不起訴
    處分確定，且因施用毒品案件，經本院以九十二年度毒聲字
    第七四四號裁定令入戒治處所施以強制戒治，於九十三年五
    月十四日強制戒治執行完畢，有該不起訴處分書及台灣高等
    法院被告前案紀錄表可按。是被告於強制戒治執行完畢釋放
    後，五年內再犯毒品危害防制條例第十條之罪，堪予認定。
    從而，本件事證明確，被告犯行均堪認定。
三、按海洛因係第一級毒品，安非他命則為第二級毒品，毒品危
    害防制條例第二條第二項規定甚明，被告甲○○分別施用之
    ，所為係犯該條例第十條第一項之施用第一級毒品罪，及同
    條第二項之施用第二級毒品罪。其多次持有安非他命及海洛
    因後，進而施用，其持有行為應被其施用之行為所吸收，不
    另論罪。被告先後多次施用第一級毒品海洛因及施用第二級
    毒品安非他命之行為，時間緊接，犯罪構成要件相同，顯係
    基於概括犯意反覆為之，為連續犯，均應依刑法第五十六條
    之規定以一罪論，並加重其刑。被告所犯施用第一級毒品、
    施用第二級毒品罪二罪之間，犯意各別，行為互殊，應予分
    論併罰。又被告前因違反毒品危害防制條例案件，經本院判
    處有期徒刑十月確定，於九十三年十月二十七日縮短刑期執
    行完畢，有台灣高等法院被告前案紀錄表可按，其於有期徒
    刑執行完畢後五年以內再犯有期徒刑以上之罪，為累犯，依
    法遞加重其刑。爰審酌被告前因施用毒品案件，經二次強制
    戒治，並因違反毒品危害防制條例案件，經法院判處有期徒
    刑十月確定，且數度為警查獲後，仍不知悔改、警惕，猶繼
    續施用毒品，所犯情節，惟其施用毒品僅戕害己身，未危及
    他人，及犯後態度等一切情狀，分別量處如主文所示之刑，
    並定其應執行刑，以資懲儆。另扣案之殘存有第一級毒品海
    洛因之針筒一支、分裝匙二支（淡綠色及金銅色各一支）、
    殘存有第二級毒品安非他命之吸食器一組、分裝匙二支（金
    黃色及銅棕色各一支），既經分別驗出殘存第一級毒品海洛
    因、第二級毒品安非他命，客觀上顯無法將殘存毒品自上開
    物品析離，應視同毒品，同屬違禁物無訛，均應依毒品危害
    防制條例第十八條第一項前段之規定，宣告沒收併銷燬之。
    至扣案之電子秤一台、瓶裝葡萄糖一瓶、葡萄糖十八包、大
    型塑膠分裝袋九十九個、中型塑膠分裝袋五十七個、小型塑
    膠分裝袋一千七百七十個及黑色側背包一個等物，並無證據
    證明係被告所有及供或預備供本件犯罪所用之物，亦非違禁
    物，爰不另為沒收之諭知，附此敘明。
據上論斷，應依刑事訴訟法第二百七十三條之一第一項、第二百
九十九條第一項前段，毒品危害防制條例第十條第一項、第二項
、第十八條第一項前段，刑法第十一條前段、第五十六條、第四
十七條、第五十一條第五款，判決如主文。
本案經檢察官乙○○到庭執行職務。
中　　華　　民　　國　　94　　年　　12 　 月　　14　　日
　　　　　　　　　刑事第一庭  法　官　洪榮家
以上正本證明與原本無異
如不服本判決，應於判決送達後十日內，向本院提出上訴狀
                              書記官  許悉愛
中　　華　　民　　國　　94　　年　　12 　 月　　14　　日
附錄本案論罪科刑法條全文：
毒品危害防制條例第十條：
  施用第一級毒品者，處六月以上五年以下有期徒刑。
  施用第二級毒品者，處三年以下有期徒刑。
